【裁判字號】    89,交訴,77
【裁判日期】    890608
【裁判案由】    公共危險等
【裁判全文】
臺灣高雄地方法院刑事判決                          八十九年度交訴字第七七號
    公  訴  人  臺灣高雄地方法院檢察署檢察官
    被      告  甲○○
    被      告  丁○○
右列被告因過失傷害等案件，經檢察官提起公訴（八十年度偵字第二四一一九號），
本院判決如左：
    主  文
甲○○、丁○○被訴過失傷害部分公訴不受理。
甲○○被訴駕駛動力交通工具肇事，致人死傷而逃逸部分無罪。
    理  由
    甲、甲○○、丁○○被訴過失傷害公訴不受理部分：
一、公訴意旨係以：甲○○於民國八十八年六月十五日下午七時三十五分許，駕駛車
    牌號碼ＹＪ－二三八八號自小客車，附載乙○○，沿高雄縣大寮鄉○○○路，由
    林園往鳳山方向行駛，途經該路與會結路口時，本應注意行車之速度，應依標誌
    之規定，且應注意車前狀況，隨時採取必要之安全措施，而依當時情形，又無不
    能注意之情形，竟疏於注意，貿然以時速八十公里之速度行駛，適有丁○○係營
    業小客車之司機，為從事駕駛業務之人，駕駛車牌號碼ＹＲ－二四八號營業小客
    車，沿鳳林二路由鳳山往林園方向行駛，亦到達會結路口，疏未注意讓直行車先
    行，即貿然左轉欲進入會結路，二車因而相撞，造成乙○○左肘部鈍挫傷，丁○○左額裂傷，因認被告甲○○及丁○○涉有過失傷害之罪嫌。
二、按告訴乃論之罪，告訴人於第一審辯論終結前，得撤回其告訴；又告訴經撤回者
    ，法院應諭知不受理之判決，刑事訴訟法第二百三十八條第一項，及第三百零三
    條第三款定有明文。
三、本件被告李嘉宏及丁○○因過失傷害案件，經檢察官提起公訴，認被告等係分別
    犯刑法第二百八十四條第一項前段、第二項之罪，依同法第二百八十七條前段之
    規定均須告訴乃論。茲據告訴人乙○○、丁○○於本院審理中，聲請撤回其告訴
    ，揆諸前開說明，應諭知不受理之判決。
  乙、甲○○被訴駕駛動力交通工具肇事，致人死傷而逃逸部分：
一、公訴人另以：被告於駕車肇事後，將傷者乙○○送醫救治，固屬正當，惟事畢後
    即應回到現場接受調查，或主動向警察機關報案，其捨此不為，經警循車號而查
    獲，認為被告觸犯駕駛動力交通工具肇事，致人死傷而逃逸罪嫌，係告訴人之指
    訴，暨驗傷單二紙，為其依據。
二、按駕駛動力交通工具肇事，致人死傷而逃逸者，處六月以上五年以下有期徒刑，
    刑法第一百八十五條之四固定有明文，惟行為人對於駕車肇事致人死傷之事實，
    須具有認識，而出於直接故意或未必故意逃逸者，始能成立本罪。
三、訊據被告否認有駕駛動力交通工具肇事，致人死傷而逃逸犯行，辯稱伊於肇事後
    約二十分鐘內即向高雄縣警察局林園分局昭明派出所報案，並送同車附載之乘客
    乙○○去醫院救護，所以未留在現場等語。查本件車禍發生後，被告甲○○曾主
    動向警方報案坦承肇事一節，業經上揭派出所負責處理本件車禍之警員丙○○於
    本院審理時到庭證述明確，並為被害人丁○○所不爭，而乙○○確因本件車禍而
    受傷，復有同日高雄縣大仁醫院診斷證明書一紙附卷可稽，顯見被告於肇事後，
    係送同車附載之乘客乙○○就醫，並無逃逸之故意，無構成駕駛動力交通工具肇
    事，致人死傷而逃逸罪之餘地。
四、依上所述，公訴人所指被告涉嫌駕駛動力交通工具肇事，致人死傷而逃逸罪部分
    ，被告犯罪不能證明，應諭知無罪。
據上論斷，應依刑事訴訟法第三百零一條第一項、第三百零三第三款，判決如主文。
中      華      民      國      八十九      年      六      月    八    日
                                  臺灣高雄地方法院交通法庭
                                      法  官 王 俊 隆
右判決正本證明與原本無異
如不服本判決，應於送達後十日內，向本院提出上訴狀。
                                      書記官 涂 亨 玉
中      華      民      國      八十九      年      六      月    八    日


司法院資訊處製作；財團法人民間司法改革基金會備份。
